臺灣高等法院臺南分院刑事判決
　　　　　　　　　　　　　　　　94年度上易字第563號　Ａ
上　訴　人　臺灣嘉義地方法院檢察署檢察官
上　訴　人
即　被　告　甲○○
上列上訴人因被告違反毒品危害防制條例案件，不服臺灣嘉義地
方法院93年度易字第238號中華民國94年9月28日第一審判決（起
訴案號：臺灣嘉義地方法院檢察署93年度毒偵字第865號），提
起上訴，本院判決如下：
    主  文
上訴駁回。
    事  實
一、甲○○明知海洛因、甲基安非他命分別係毒品危害防制條例
    第2條第2項第1款、第2款所列之第1級、第2級毒品，不得持
    有，竟基於持有第1級毒品海洛因、第2級毒品甲基安非他命
    之犯意，於民國93年7月23日晚上7、8時，在嘉義市○○路
    350號「歌神ＫＴＶ」前，取得裝於「峰」牌香菸盒內之第
    1級毒品海洛因1包（淨重0點28公克、空包裝重0點23公克）
    及第2級毒品甲基安非他命1包（含外包裝袋毛重17點8公克
    ，淨重0點16公克，取0點04公克鑑驗用罄，驗餘淨重0點12
    公克）而持有之，迄同日晚上10時20分許，甲○○將上開裝
    有毒品之「峰」牌香菸盒攜至嘉義市○○路356號「9966遊
    藝場」店外時，為警察覺其形跡可疑而上前盤查查獲，並扣
    得上開第1級毒品海洛因、第2級毒品甲基安非他命各1包。
二、案經嘉義市警察局第一分局報告臺灣嘉義地方法院檢察署檢
    察官偵查起訴。
    理  由
一、上開事實，業據被告於原審及本院審理時供承屬實（見原審
    卷第177頁、本院上訴卷第26頁、第42頁），且據證人即現
    場查獲之警員侯方域、陳東焜於本院證述綦明（見原審卷第
    39頁至44頁），而扣案之白色粉末2包，分經法務部調查局
    及內政部警政署刑事警察局鑑驗結果，認其中1包含第1級第
    6項毒品海洛因成分，淨重0點28公克（空包裝重0點23公克
    ），另一包毛重17點8公克（含外包裝袋重），淨重0點16公
    克，取0點04公克鑑驗用罄，餘0點12公克，檢出第2級毒品
    甲基安非他命成分等情，有法務部調查局93年8月30日調科
    壹字第180001847號鑑定通知書及內政部警政署刑事警察局
    93年10月11日刑鑑字第0930172926號鑑驗通知書附卷可稽，
    堪認被告被查獲時所持有之物品確為第1級毒品海洛因、第
    2級毒品甲基安非他命無訛，足徵被告自白核與事實相符。
    本案事證明確，被告犯行，堪以認定，應依法論科。
二、查海洛因及甲基安非他命係毒品危害防制條例第2條第2項第
    1款、第2款所列之第1級毒品、第二級毒品，不得持有，核
    被告持有海洛因、甲基安非他命之行為，係犯同條例第11條
    第1項、第2項之持有第1級毒品罪、持有第2級毒品等罪。被
    告以1行為而同時觸犯持有第1級毒品罪、持有第二級毒品罪
    ，為想像競合犯，應從一重之持有第一級毒品罪論處。
三、原審以被告罪證明確，因予適用毒品危害防制條例第11條第
    1項、第2項、第18條第1項前段，刑法第11條前段、第55條
    、第41條第1項前段、第38條第1項第2款，罰金罰鍰提高標
    準條例第2條規定，並審酌被告係國中肄業之智識程度，所
    持有毒品之種類及數量不多，犯罪所生危害非巨，犯罪後於
    原審法院坦認犯行之態度等一切情狀，量處有期徒刑四月，
    並諭知易科罰金之折算標準。扣案之第1級毒品海洛因1包（
    淨重0點28公克）、第2級毒品甲基安非他命1包（含外包裝
    袋毛重17點8公克，淨重0點16公克，取0點04公克鑑驗用罄
    ，驗餘淨重0點12公克），為本案查獲之毒品，應依毒品危
    害防制條例第十八條第一項前段規定宣告沒收銷燬之。另扣
    案之上開第1級毒品海洛因外包裝1個（空包裝重0點23公克
    ）、第2級毒品甲基安非他命之外包裝袋1個，係用以包裹毒
    品，防其裸露、逸出、潮濕，便於持有，其為被告所有且供
    其犯上開持有第1級毒品、第2級毒品罪所用之物，業據被告
    供承在卷，爰依刑法第38條第1項第2款規定宣告沒收。至被
    告用以裝置上開毒品之之「峰」牌香菸盒，並未扣案，亦無
    證據證明現仍存在，為免將來執行之困難，故不予以沒收。
    本院經核原判決認事用法俱無不合，量刑亦稱妥適，符合罪
    刑相當原則，檢察官上訴意旨略以：被告毫無悔意，原審量
    刑過輕云云，指摘原判決不當，為無理由，應予駁回其上訴
    。至被告雖上訴聲請本院給予緩刑之宣告云云，查原審已對
    被告請求宣告緩刑部分，因認被告犯罪後執詞否認犯罪，迄
    原審法院最後審理期日始承認全部犯行，尚難認其真心悔悟
    ，恐有再犯之虞，原審公訴人亦為不宜緩刑宣告之求刑，故
    不予宣告緩刑，詳為敘明在案，本院亦認就被告本件犯罪之
    性質（危害國人身心健康），態樣（在公眾場所持有毒品）
    ，實不宜為緩刑之宣告。
據上論結，應依刑事訴訟法第368條、第364條、第273條之1第1
項，判決如主文。
本案經檢察官吳忠賢到庭執行職務。
中　　華　　民　　國　　94　　年　　12　　月　　30　　日
                  刑事第五庭    審判長法　官　楊明章
                                      法　官　顏基典
                                      法　官　吳森豐
以上正本證明與原本無異。
不得上訴。
　　　　　　　　　　　　　　　　　　　書記官　李梅菊
中　　華　　民　　國　　95　　年　　1 　　月　　2 　　日
附錄法條：
毒品危害防制條例第十一條第一項、第二項
持有第一級毒品者，處3年以下有期徒刑、拘役或新臺幣5萬元以
下罰金。
持有第二級毒品者，處 2 年以下有期徒刑、拘役或新臺幣 3 萬
元以下罰金。
持有專供製造或施用第一、二級毒品之器具者，處 1 年以下有期
徒刑、拘役或新臺幣 1 萬元以下罰金。
持有毒品達一定數量者，加重其刑至二分之一，其標準由行政院
定之。
